臺灣高等法院刑事裁定　　　　　　　　　 100年度抗字第34號
抗　告　人
即　受刑人　諶萬新
上列抗告人因竊盜等案件，不服臺灣臺北地方法院中華民國99年
12月24日定其應執行刑之裁定（99年度聲字第3148號），提起抗
告，本院裁定如下：
    主  文
抗告駁回。
    理  由
一、原裁定意旨略以：抗告人即受刑人諶萬新因犯誣告、竊盜等
    案件，先後經法院判決確定如原裁定附表所示之刑（詳如原
    裁定附表所示），均經分別確定在案。檢察官聲請定其應執
    行之刑為正當，應定其應執行刑為拘役50日，如易科罰金，
    以新台幣壹仟元折算一日等語。
二、抗告意旨略以：(一) 本人犯誣告罪已於民國97年6月間在台
    北市龍山國中服滿50個小時之義務勞動，且執行完畢，其間
    是向龍山國中總務羅先生報到簽名，且有該校記事簿可查。
    而在99年12月24日收到臺北地方法院刑事裁定書通知，原本
    誣告罪另判拘役50日，本人認為原勞動義務50小時已經完成
    ，怎麼又要另加拘役50日？(二) 又本人於94年6月在台大醫
    院做過腦部血管手術，目前尚無工作，是由我父親（榮民）
    來接濟，所以在經濟上頗為困窘云云。
三、按數罪併罰，有二裁判以上者，依刑法第51條之規定，定其
    應執行之刑，刑法第53條定有明文。次按被告所犯為死刑、
    無期徒刑或最輕本刑3年以上有期徒刑以外之罪，檢察官參
    酌刑法第57條所列事項及公共利益之維護，認以「緩起訴」
    為適當者，得定1年以上3年以下之緩起訴期間為緩起訴處分
    ，其期間自緩起訴處分確定之日起算；又被告於緩起訴期間
    內，有下列情形之一者，檢察官得依職權或依告訴人之聲請
    撤銷原處分，繼續偵查或起訴：(一)於期間內故意更犯有期
    徒刑以上刑之罪，經檢察官提起公訴者；(二)緩起訴前，因
    故意犯他罪，而在緩起訴期間內受有期徒刑以上刑之宣告者
    ；(三)違背第253 條之2第1項各款之應遵守或履行事項者；
    刑事訴訟法第253條之1第1項、第253條之3第1項分別定有明
    文。
四、經查：本件抗告人於97年5月22日因犯誣告罪（以下稱前案
    ），經臺灣台北地方法院檢察署檢察官於97年10月30日以97
    年度偵字第20825號為緩起訴處分，緩起訴期間為2年，並命
    抗告人應於緩起訴處分確定後10個月內，向指定之公益團體
    、地方自治團體或社區提供50小時之義務勞務。嗣抗告人於
    緩起訴期間之99年3月31日再犯竊盜罪（以下稱後案），經
    檢察官聲請簡易判決處刑，原審以99年度簡字第1742號判決
    拘役30日，如易科罰金以新台幣壹仟元折算一日確定，抗告
    人並已易科罰金執行完畢，而抗告人前開緩起訴處分，經臺
    灣台北地方法院檢察署檢察官撤銷，另以99年撤緩偵字第42
    7號提起公訴，經原審以99年度簡字第4153號判決處拘役30
    日確定等情，有前開緩起訴處分書、聲請簡易判決處刑書、
    刑事簡易判決書、本院被告全國前案紀錄表各一份卷可參。
    資抗告人於前案之緩起訴期間（97年11月27日至99年11月26
    日）內之99年3月31日故意更犯後案竊盜罪，經檢察官於緩
    起訴期滿前撤銷上開緩起訴處分，而對抗告人另行提起公訴
    ，即前案緩起訴處分業已不存在，抗告人以「已向龍山國中
    履行50小時義務勞務」為由抗辯，自無足採。至於抗告人稱
    做過腦部血管手術，目前父親接濟云云，均與本件定執行刑
    無涉，抗告人之抗告非有理由，應予駁回。
五、據上論斷，應依刑事訴訟法第412條，裁定如主文。
中    華    民    國    100    年    1    月    14    日
                  刑事第十八庭  審判長法  官  吳鴻章
                                      法  官  曾淑華
                                      法  官  汪梅芬
以上正本證明與原本無異。
不得再抗告。
                                      書記官  劉寶鈴
中    華    民    國   100    年    1     月    14    日